最高法院刑事判決　　　　　　　　　　　　　　　九十一年度台上字第三六五一號
　　上　訴　人　甲○○
右上訴人因偽造有價證券案件，不服台灣高等法院高雄分院中華民國八十九年三月二
十一日第二審判決（八十八年度上訴字第一一一六號，起訴案號：台灣高雄地方法院
檢察署八十七年偵字第一六三六四號），提起上訴，本院判決如左：
    主  文
上訴駁回。
    理  由
按刑事訴訟法第三百七十七條規定：上訴於第三審法院，非以判決違背法令為理由，
不得為之。是提起第三審上訴，應以原判決違背法令為理由，係屬法定要件。如果上
訴理由狀並未依據卷內訴訟資料，具體指摘原判決不適用何種法則或如何適用不當，
或所指摘原判決違法情事，顯與法律規定得為第三審上訴理由之違法情形，不相適合
時，均應認其上訴為違背法律上之程式，予以駁回。本件原判決維持第一審論處上訴
人甲○○意圖供行使之用，而偽造有價證券罪刑之判決，駁回其在第二審之上訴。已
詳敘上訴人明知台北銀行儲蓄部，號碼ＳＢ0000000號之空白支票一紙，係王
翼雲於民國八十五年四月二十九日在台北市○○○路○段三七六號八之三樓失竊之物
品，為來路不明之贓物，仍自不詳姓名之人收受後，意圖供行使之用，於不詳時地，
擅自填載面額：新台幣（下同）「壹拾玖萬陸仟元正」、發票日：「八十六年八月六
日」，再利用不知情之人偽刻「王翼雲」印章，蓋於發票人欄上，而偽造支票。嗣於
八十六年七月間某日，持該偽造之支票連同其向彰化商業銀行旗山分行申請之提款卡
一枚，在台南縣歸仁鄉看西村四十二號向楊丁福調現。經楊丁福背書提示退票後，始
經警循線查獲等情。係綜核被害人楊丁福之指訴，王翼雲遺失票據申報書、票據掛失
止付通知書，憲兵學校文書檢驗鑑定書等卷內資料為其所憑之證據及認定之理由。而
以上訴人所辯：不識楊丁福，未向其借款，支票上之筆跡非伊所書寫，彰化銀行提款
卡係伊所遺失，絕無偽造有價證券、收受贓物犯行云云。為卸責飾詞，無足採信，亦
於理由內逐一指駁及說明。所為論斷，俱有卷內證據資料足憑，從形式上觀察，原判
決並無違背法令之情形存在。查刑事訴訟法第三百七十九條第十款所謂應行調查之證
據範圍，係以事實審審判中案內所存在之一切與待證事實有關之證據為限，案內所不
存在之證據，自不得命原法院為發見真實，應依職權從各方面蒐集證據詳加調查。換
言之，法院對於案內所存在之一切與待證事實有關之證據，固有依法調查證據之職責
，但對於案內所不存在之證據，則無蒐集證據之義務。上訴意旨置原判決上開明確論
斷於不顧，對原審取捨證據及證據證明力判斷之審判職權行使，任憑己見，於上訴本
院後始辯稱：系爭支票係同居人楊丁福所交付，脅迫上訴人填寫金額，否則即要潑灑
硫酸，上訴人心懼，始填載支票金額，非出於自由意志之行為，應屬不罰；又上訴人
之提款卡亦係遭楊丁福所強取。原審未予調查，委有應於審判期日調查之證據未予調
查之違法云云。第查上訴人於偵審中始終未為如此之抗辯，原審自無從予以蒐集證據
詳加調查，要無應於審判期日調查之證據未予調查之違法可言。上訴意旨顯非依據卷
內訴訟資料，具體指摘原判決違法，且其所指摘者均為單純事實上之爭辯，要非適法
之第三審上訴理由。是上訴意旨所指摘原判決違法情事，顯與法律規定得為第三審上
訴理由之違法情形，不相適合。揆諸首開說明，其上訴為違背法律上之程式，應予駁
回。
據上論結，應依刑事訴訟法第三百九十五條前段，判決如主文。
中      華      民      國    九十一    年      七      月      四      日
                              最高法院刑事第四庭
                                  審判長法官  黃  正  興
                                        法官  劉  介  民
                                        法官  陳  東  誥
                                        法官  白  文  漳
                                        法官  陳  世  雄
      右正本證明與原本無異
                                              書  記  官
中      華      民      國    九十一    年      七      月      八      日
